Finding Aid to Archivo Histórico de la Defensa Nacional records, 1706-1857
The Bancroft Library
Archivo Histórico de la Defensa Nacional records
1706-1857
Foreign Archives Microfilm, Mexico
Archivo Histórico de la Defensa Nacional (Mexico)
Number of containers: 93 microfilm reels; 16 mm.
The Bancroft Library University of California, Berkeley Berkeley, California, 94720-6000 Phone: (510) 642-6481 Fax: (510) 642-7589 Email: bancref@library.berkeley.edu URL: http://bancroft.berkeley.edu/
This collection contains microfilm of selected documents concerning military reports, appointments of officers, trials, and descriptions of commerce and government, collected under the direction of George P. Hammond. They refer to Mexico in general but there is a strong emphasis on Northern Mexico and Mexican ports between the 1820s and the 1850s.
Information for Researchers
Access
Collection is open for research. Collection is stored in part offsite: advance notice is required for use.
Related Collections
The Bancroft Library also has selected transcriptions from this Archive: Prints and/or transcripts of documents concerning California and Mexico, 1706-1857 (BANC MSS M-A 17 and BANC FILM 2589). Finding aid available on the Online Archive of California: http://www.oac.cdlib.org/findaid/ark:/13030/tf367n99r9.
Indexing Terms
The following terms have been used to index the description of this collection in the library's online public access catalog.
Archivo Histórico de la Defensa Nacional (Mexico)--Archives; Archivo Histórico Militar de México--Archives; Mexico--History, Military--Sources; Mexico--History--Sources; California--History--Sources; New Mexico--History--Sources; Texas--History--Sources; Sonora (Mexico: State)--History--Sources; Hammond, George P. (George Peter), 1896-1993; Archivo Histórico Militar de México
Scope and Content of Collection
This collection contains microfilm of selected documents concerning military reports, appointments of officers, trials, and descriptions of commerce and government, collected under the direction of George P. Hammond. They refer to Mexico in general but there is a strong emphasis on Northern Mexico and Mexican ports between the 1820s and the 1850s. The main topics are Texan independence, Micheltorena's government in California, the Mexican American War, the occupation of Mexico City by U.S. forces, the defense of Mexican ports, the Mexican War of Reform, and Indian rebellions in Sonora and Northern Mexico. These documents are also listed in the Guía del Archivo Histórico Militar de México, published by the Mexican Dirección de Archivo Militar (call no.: xCD3660.M35 Reference).
For more information on this archive see Hector Cuauhtémoc Hernandez, "El Archivo Histórico Militar de México," in Historia Mexicana XXXVIII: 1 (1998): 127-141 (call no.: F1201 .H5).
Key to Microfilm
- Expediente 1603
  - Asuntos diversos de la Comandante General de Nuevo México, Año de 1840; 6 ff. (Reel 1)
- Expediente 324
  - Hostilidades de los indios comanches, en los Estados de Chihuahua, Coahuila, Nuevo León, Tamaulipas, Texas y Nuevo México, Año de 1825; 288 ff. (Reel 1)
- Expediente 271
  - Sublevación de las tribus Apaches, Opatas en Sonora y Sinaloa, y los Navajos en Nuevo México, Años de 1822-1824; 194 ff. (Reel 1)
- Expediente 1221
  - Partes del Coronel Manuel Armijo, Governador y Comandante Militar de Nuevo México, E.U.A., dando cuento de las operaciones efectuadas con motivo del pronunciamiento de la población, Año de 1838; 25 ff. (Reel 1)
- Expediente 327
  - Hostilidades de los indios comanches, en los Estados de Chihuahua, Coaguila, Nuevo León, Tamaulipas, Texas y Nuevo Mexico. Proyecto de campaña, propuesto por el Corl. José Bernardo Gutiérrez de Lara, Comandante General de los Estados Internos de Oriente, Año de 1826; 295 ff. (Reel 1)
- Expediente 328
  - Hostilidades de los indios comanches, en los Estados de Chihuahua, Coahuila, Nuevo León, Tamaulipas, Texas y Nuevo México, Año de 1826; 331 ff. (Reel 1)
- Expediente 326
  - Hostilidades de los indios comanches, en los Estados de Chihuahua, Coahuila, Nuevo León, Tamaulipas, Texas y Nuevo México, Años de 1825-1826; 318 ff. (Reel 1-2)
- Expediente 325
  - Hostilidades de los indios comanches, en los Estados de Chihuahua, Coahuila, Nuevo León, Tamaulipas, Texas y Nuevo México, Año de 1825; 242 ff. (Reel 2)
- Expediente 532
  - Informe y proyecto formulado por Francisco del Castillo Negrete, para la prosperidad y seguridad de la Alta California, Año de 1836; 11 ff. (Reel 2)
  - Informe de Andrés Castillero, relativo al comercio marí timo, seguridad pública, fortificaciones, población y gobierno del Departamento de la Alta California, Año de 1837; 6 ff. (Reel 2)
  - Proyecto de Andrés Castillero, para la designación del personal civil y militar que debe comisionarse para la seguridad de la Alta y Baja California, Año de 1838; 6 ff. (Reel 2)
  - Instancia de Mariano Vallejo, para ser removido del puesto de Comandante General de la Alta California, a fin de poder dedicarse a la fortificación del Puerto de San Francisco, Año de 1840; 2 ff. (Reel 2)
  - Informe de D. José Castro, relativo a las circunstancias, y abandono que afectan a las Californias, Año de 1840; 6 ff. (Reel 2)
  - Informe de Mariano Vallejo, Comandante General de la Alta California, con relación a la invasión de este Territorio, por una expedición procedente de Missouri, E.U.A, Año de 1841; 9 ff. (Reel 2)
  - Carta del General de Brigada Manuel Micheltorena, dirigida al General de División José María Tornel y Mendívil, Ministro de la Guerra y Marina, aceptando el nombramiento de Comandante General Inspector y Gobernador del Departamento de Californias, y exponiendo su programa de Gobierno, Año de 1842; 2 ff. (Reel 2)
  - Copia simple de las instrucciones y facultades dadas por el Presidente de la República, D. Antonio López de Santa Anna, al General de Brigada Manuel Micheltorena, como Comandante General y Inspector y Gobernador de las Californias, 1 f. (Reel 2)
  - Oficio del Ministerio de Relaciones, dirigido al de Guerra, comunicando el nombramiento del General José Manuel Micheltorena, como Gobernador del Departmento de Californias, Año de 1842; 1 f. (Reel 2)
  - Carta del Presidente de la República, D. Antonio López de Santa Anna, dirigida al General José María Tornel, comunicándole el nombramiento del Capitán Obregón, como Secretario de la Comandancia General del Estado de Guana-Juato, Año de 1842; 1 f. (Reel 2)
  - Oficio girado por la Secretaria de la Plana Mayor del Ejército, al Ministerio de la Guerra, relacionada con los prorrateos del Batallón Fijo permanente de Californias que debe percibir el Depósito de Reemplazos, Año de 1842; 2 ff. (Reel 2)
  - Relación de los Jefes y Oficiales destinados a Californias, Año de 1842; 2 ff. (Reel 2)
  - Oficio de la Secretaria de la Plana Mayor del Ejército, girado al Ministro de la Guerra y Marina, comunicando haberse suministrado auxilios y vestuario a los Jefes y Oficiales destinados a las Californias, Año de 1842; 1 f. (Reel 2)
  - Oficio del Ministerio de Relaciones, girado al de Guerra y Marina, transcribiéndole el informe de los comisionados en Washington, relativo a la adquisición de los establecimientos de Rosa y la Bodega, como pretexto para extender su comercio y ocupación de la Alta California, Año de 1842; 2 ff. (Reel 2)
  - Oficio de la Secretaría de la Plana Mayor del Ejército, informando de la salida del General Manuel Micheltorena, Jefes y Oficiales con destino a California, Año de 1842; 1 f. (Reel 2)
  - Relación de la Secretaría de la Plana Mayor del Ejército, de la marcha a California por el General Manuel Micheltorena y fuerza destinado a dicho punto, Año de 1842; 2 ff. (Reel 2)
  - Oficio del General Manuel Micheltorena, Gobernador y Comandante General de las Californias, dando cuenta de las dificultades económicas que interrumpieron la marcha de la columna a sus órdenes, Año de 1842; 2 ff. (Reel 2)
  - Oficio de la Secretaría de la Plana Mayor del Ejército, informando las digicultades presentadas a la columna al mando del General Micheltorena, en su marcha a las Californias, Año de 1842; 3 ff. (Reel 2)
  - Manifiesto de Thomas Jones, Comandante de las Fuerzas Navales de los Estados Unidos, exhortando a los habitantes de las Californias para que se abstengan de tomar parte en la guerra contra dicho país, Año de 1842; 1ff. (Reel 2)
  - Copia del parte rendido por Juan B. Alvarado, al General Manuel Micheltorena, relativo a los artículos de capitulación formulados por Thomas Jones, Comandante de las fuerzas Navales de los Estados Unidos, en la costa de California, Año de 1842; 1f. (Reel 2)
  - Copia simple de los artículos de capitulación formulados el 19 de octubre entre Thomas of Catesby Jones, Comandante de las Fuerzas Navales de los Estados Unidos, en la costa de California, y don Juan B. Alvarado, Gobernador Civil de Monterrey, y el Capitán Mariano Silva, Comandante del Castillo de Monterrey. E.U.A, Año de 1842; 2 ff. (Reel 2)
  - Copias en español e inglés de las proposiciones hechas por el General Micheltorena, Gobernador y Comandante General de las Californias, a D. Thomas Jones, Comandante de las Fuerzas Navales de los Estados Unidos, en la costa de California, con motivo de la ocupación del Puerto de Monterrey, y ultraje hecho al Pabellón Mexicano, Año de 1843; 4 ff. (Reel 2)
  - Traducción de un documento enviado por Thomas Jones, al General Micheltorena, Comandante General de las Californias, relativo a los honores rendidos al Pabellón Mexicano con motivo de la toma del Puerto de Monterrey, E.U.A, Año de 1843; 3 ff. (Reel 2)
  - Informe rendido por el General Micheltorena, al Jefe de la Plana Mayor del Ejército, detallando la ocupación del Puerto de Monterrey, por el Comodor Thomas Jones, Comandante de las fuerzas navales de los Estados Unidos, en la Costa de California, Año de 1843; 4 ff. (Reel 2)
  - Oficio de D. José Urrea, Comandante Genneral de Sonora, informando de la sublevación de las tribus de la Alta California, Año de 1843; 2 ff. (Reel 2)
  - [Estos documentos arriba se recogieron de poder del General de Brigada Roberto F. Cejudo, y se concentraron en este Archivo por entrega que de ellos hizo la Dirección de Justicia y Pensiones] (Reel 2)
- Expediente 605
  - Instancia del General José Figueroa, Comandante General de Occidente, solicitando refuerzos para contener un movimiento divisionista en el Estado de Sonora, Año de 1829; 5 ff. (Reel 2)
- Expediente 611
  - Parte del Comandante Militar de Acapulco, Gro., con relación al envío de presos diestinados a las Californias, Año de 1829; 2 ff. (Reel 2)
- Expediente 817
  - Pronunciamiento del General Antonio López de Santa Anna en la plaza de Veracruz, a favor de la remoción de los Secretarios de Estado. Partes de los Comandantes Generales de los Estados de México, Oaxaca, San Luis Potosí, Tamaulipas y Estados Internos de Oriente. Adhesión de las autoridades y habitantes del Puerto de Monterrey, capital de la Alta California, E.U.A., al plan formulado en la Hacienda de Zavaleta, Mich, (Págs. 27 a 32). (Reel 2)
  - Correspondencia del Gobernador del Estado de Coahuila y Texas, dando cuenta del pronunciamiento de la guarnición, y agitacion de los colonos de San Felipe de Austin para constituires en Estado Independiente, Año de 1833; (Págs. 33 a 36). 88 ff. (Reel 2)
- Expediente 837
  - Partes de las Comandancias de Costa Chica y Ayutla, Gro., dando cuenta del indulto concedido a Juan Bruno, Año de 1832; 14 ff. (Reel 2)
  - Partes de la Comandancia Principal de Acapulco, Gro. y del Gobernador del Estado de Michoacán, dando cuenta de las sospechas de sedición en contra del Coronel Juan Alvarez, y de los cívicos del 7° Regimiento de Guarnición en Huétamo, Mich, Año de 1832; 57 ff. (Reel 2)
  - Parte de la Comandancia General de México, dando cuenta de la formación de causa en contra de Ignacio Chavelas, Año de 1832; 5 ff. (Reel 2)
  - Envío de sentenciados por el delito de sedición, con destino al Presidio de California, Año de 1832; 8 ff. (Reel 2)
  - Refuerzo de la guarnición de la plaza de Acapulco, Gro, Año de 1832; 5 ff. (Reel 2)
- Expediente 1218
  - Un ejemplar del periódico Oficial del Gobierno, en que se comunica el pronunicamiento de la población de Tolome, del Estado de Nuevo México, E.U.A, Año de 1837; 3 ff. (Reel 2)
- Expediente 1219
  - Un ejemplar del periódico Oficial del Gobierno y otro de “La Lima de Vulcano”, dando a conocer el pronunciamiento de la población de Nuevo México, E.U.A, Año de 1837; 6 ff. (Reel 2)
- Expediente 1220
  - Partes relativos al pronunciamiento de la población de Nuevo México, E.U.A, Año de 1837; 9 ff. (Reel 2)
- Expediente 1222
  - Socorro de tropas con destino a Nuevo México, E.U.A, Año de 1838; 2 ff. (Reel 2)
- Expediente 1223
  - Partes relativos al pronunciamiento de la población de Nuevo México, E.U.A, Año de 1838; 9 ff. (Reel 2)
- Expediente 1229
  - Un ejemplar del periódico oficial del Gobierno, dando a conocer el parte rendido por el Coronel Manuel Armijo, relativo a la pacificación de Nuevo México, E.U.A, Año de 1837; 2 ff. (Reel 2)
- Expediente 1184
  - Diario de la expedición efectuada por el Comandante Francisco Amangual desde la provincia de Texas a Nuevo Mexico, E.U.A, Año de 1808; 44 ff. (Reel 2)
- Expediente 1579
  - Instancia de la Comandancia General de la Alta California, solicitando se declare Comandancia Militar la frontera Norte de San Francisco, Año de 1840; 5 ff. (Reel 2)
- Expediente 1580
  - Partes de la Comadancia General de Querétaro, sobre asuntos diversos, y proclama con motivo de la sublevación ocurrida en la capital de la República, el 15 de julio de 1840; 26 ff. (Reel 2)
- Expediente 1619
  - Partes de las Comandancias Generales de Zacatedas, Chihuahua, Oaxaca, Chiapas y Alta California, sobre asuntos diversos. Documentos relacionados con la expedición de Morazán, a la capital de Guatemala, Año de 1840; 89 ff. (Reel 2)
- Expediente 1654
  - Documentación relativa al movimiento separatista de la Alta California, encabezado por José Antonio Carrillo, Juan Bandini, William Hinckley, Pío Pico, Santiago Arguello, José María Echandía y José María Padrés, Año de 1836-37; 35 ff. (Reel 2)
- Expediente 1659
  - La Diputación Territorial de la Baja California sobre el reconocimiento de sus atribuciones para ejercer la Jefatura Política. Rebelión de Antonio Navarro, Juan José Lopez, Fray Gabriel González y el súbdito franciés Antonio Belloc. Movimiento separatista de la Alta California, encabezado por José Antonio Carrillo, Juan Bandini, Williams Hinckley, Pio Pico, Santiago Arguello, José María Echandía y José María Padrés, Años de 1830-1839; 439 ff. (Reel 2-3)
- Expediente 1661
  - Partes de la Comandancia General de Chihuahua, relacionados con el pronunciamiento del General José Urrea y una relación de una expedición de texanos para invadir las fronteras de Nuevo México, Año de 1840; 39 ff. (Reel 3)
- Expediente 1669
  - Gastos por concepto de transporte de Oficiales y tropa con destino a la Alta California, Año de 1840; 7 ff. (Reel 3)
- Expediente 1664
  - Movimiento separatista en la Alta California, y rebelión en la Baja California, Años de 1841-44; 692 ff. (Reel 3)
- Expediente 1662
  - Partes del Gobierno Político y Comandancia General de Nuevo México, relacionados con el pronunciamiento del General José Urrea, Año de 1840; 17 ff. (Reel 3)
- Expediente 1769
  - Partes de las Comandancias Generales de Sonora, Chihuahua, Durango, Nuevo León y Coahuila, dando cuenta de la rebelión de los apaches (Reel 3)
  - Diario de las operaciones efectuadas por las fuerzas al mando del Coronel José María Elías, fechado en la Villa del Paso, a, 26 de diciembre de 1841; (pág. 18). (Reel 3)
  - Un ejemplar del periódico “El Voto de Coahuila”, dando a conocer la invasión de la Villa de Parras, (pág. 28). (Reel 3)
  - Parte dandto cuenta de la invasión del Departamento de Monclova, Coah, (pág. 32). (Reel 3)
  - Itinerario de la expedición hecha en el Departamento de Durango, por fuerzas al mando del General José Antonio Heredia, Año de 1842; (pág. 140). (Reel 3)
  - Partes de novedades de las Comandancias Generales de México, Guanajuato, San Luis Potosí, Chiapas, Oaxaca, Veracruz, Querétaro y Tamaulipas, Año de 1842; 204 ff. (Reel 3)
- Expediente 1737
  - Relaciones de los prisioneros hechos en las acciones de San Antonio de Béjar y el Salado, Texas, así como en Santa Fe, Nuevo México, puestos en libertad, Año de 1842; 61 ff. (Reel 3)
- Expediente 1793
  - Ocupación del Puerto de Monterrey, en California, por fuerzas Norteamericanas, Año de 1842 (Reel 3)
  - Informe del General Manuel Micheltorena, Comandante General de las Californias, (pág. 8). 49 ff. (Reel 3)
- Expediente 1794
  - Partes e informe del General Manuel Micheltorena, Comandante General de las Californias, dando cuenta de las averiguaciones hechas en la plaza de Los Angeles, Cal., con motivo de su manejo en la expedición a su mando, Años de 1842-43; 34 ff. (Reel 3)
- Expediente 1795
  - Ocupación del Puerto de Monterrey, en California, por fuerzas Norteamericanas, Año de 1842; 43 ff. (Reel 3)
- Expediente 1796
  - Averiguación e informe del manejo del General Manuel Micheltorena, Comandante General de las Californias, con la expedición a su mando, Año de 1842; 27 ff. (Reel 3)
- Expediente 1797
  - Informe del General Manuel Micheltorena, de la situación geográfica, política y militar del Departamento de California, Años de 1843-44 (Reel 3)
  - Movimiento de fondos del Gobierno del Departamento de California, Año de 1844 (Reel 3)
  - Informe del Capitán José María Flores, de la situación económica y militar del Departamento de California, Año de 1844; (Pág. 33). (Reel 3)
  - Relación del armamento existente en las poblaciones de Monterrey, San Francisco, Sonora, Santa Bárbara, Los Angeles, y San Diego, en el Departamento de California, Año de 1842; 72 ff. (Reel 3)
- Expediente 1799
  - Documentación relacionada con la ocupación del Puerto de Monterrey, Cal., por fuerzas Norteamericanas, Año de 1842-43 (Reel 3)
  - Sumaria instruída en la plaza de Santa Anna, Tamps., con motivo de la denuncia de una conspiración a favor del Federalismo, Año de 1843 (Reel 3)
  - Informe del General Manuel Micheltorena, de la situación geográfica, económica y militar de California, Año de 1843; (Pág. 146). 157 ff. (Reel 3)
- Expediente 1807
  - Informe de Manuel María Sandoval relativo a la invaxión del Departamento de Nuevo México, por fuerzas texanas, Años de 1841-43 (Reel 3)
  - Asuntos diversos de las Comandancias Generales de Tamaulipas, Nuevo León, Sinaloa y Jalisco, Año de 1844 (Reel 3)
  - Actas de adhesión al Gobierno, de las fuerzas de la 1 a Brigada del Norte, al mando del General Adrián Woll, con motivo de la rebelión en Jalisco, Año de 1844; 91 ff. (Reel 3)
- Expediente 1904
  - Correspondencia de las Comandancias Generales, relacionada con la ocupación de la plaza de Béjar, Tex., por fuerzas al mando del General Antonio López de Santa Anna, Año de 1836 (Reel 3-4)
  - Instrucciones al General Antonio López de Santa Anna, con motivo de su consulta sobre la conducta que debe observar en las colonias de Texas, Año de 1836; (Págs. 11 a 19). (Reel 3-4)
  - Proclama del Coronel Albino Pérez, Comandante Principal y Jefe Político del Territorio de Nuevo México, exhortando a sus habitantes para que cumplan como buenos mexicanos, Año de 1836; (Pág. 67). 93 ff. (Reel 3-4)
- Expediente 1949
  - Documentso relacionados con la causa formada a José Antonio Navarro, confinado en la Fortaleza de San Juan de Ulúa, Ver., por la participación que tuvo en el movimiento separatista de Texas y expedición de Nuevo México, Años de 1841-42; 27 ff. (Reel 4)
- Expediente 1953
  - Documentos relacionados con la causa formada a José Antonio Navarro, confinado en la Fortaleza de San Juan de Ulúa, Ver., por la participación que tuvo en el movimiento separatista de Texas y expedición de Nuevo México, Años de 1843-44; 18 ff. (Reel 4)
- Expediente 2047
  - Adhesión del personal de la Tesorería del Departamento de Nuevo México, así como de la guarnición de la plaza, al movimiento encabezado por el General Mariano Paredes y Arrillaga, Año de 1845; 23 ff. (Reel 4)
- Expediente 2081
  - Designación del General Francisco García Conde, como Jefe de la 5 a División, con Jurisdicción en los Departamentos de Chihuahua, Durango y Nuevo México, Año de 1845; 65 ff. (Reel 4)
- Expediente 2097
  - Formación de causa al General Manuel Micheltorena, por la conducta política y militar que obervó como Gobernador y Comandante de las Californias, Años de 1845-46; 27 ff. (Reel 4)
- Expediente 2149
  - Partes de las Comandantes Generales de México, Veracruz, Puebla, Oaxaca, Jalisco, Zacatecas, Michoacán, San Luis Potosí, Tamaulipas, Durango y Nuevo México, relacionados con el estado de guerra provocado por la segregación del Departamento de Texas, Año de 1846 (Reel 4-5)
  - Designación a favor del General Manuel Armijo, como Comandante General del Departamento de Nuevo México, (Pags. 278 y 295). (Reel 4-5)
  - Adhesión de la guarnición del puerto de Mazatlán, Sin., y de Hermosillo, Son., al movimiento iniciado en San Luis Potosí, a favor del General Maniano Paredes y Arrillaga, Año de 1846; (pags. 706 a 807). 858 ff. (Reel 4-5)
- Expediente 2153
  - Movimiento reivindicatorio de tierras comunales, a favor de los pueblos de Veracruz y Tamaulipas, encabezado por el ex-Coronel Luciano Velázquez, Año de 1846; (Págs. 1 a 31). (Reel 5)
  - Adhesión de las autoridades y corporaciones del Departamento de Nuevo México, al plan proclamado en San Luis Potosí (Reel 5)
  - Formación de sumaria al Alférez Agustín Andrade, por el delito de conspiración, Año de 1846; 220 ff. (Reel 5)
- Expediente 2163
  - Expedición a la Alta California con motivo de la invasión hecha por el Capitán J.C. Fremont, al frente de fuerzas norteamericanas, Año de 1846; 51 ff. (Reel 5)
- Expediente 2187
  - Correspondencia del Ministerio de Relaciones Exteriores, relacionada con las novedades ocurridas en los Departamentos de Veracruz, Alta California, Puebla, Coahuila, Tamaulipas, Michoacán, Nuevo León, Oaxaca y Querétaro, con motivo del estado de Guerra con los Estados Unidos Americanos, Año de 1846; 57 ff. (Reel 5)
- Expediente 2191
  - Partes de la Comandancia General del Estado de Durango, dando cuenta de la ocupación de Nuevo México por fuerzas Norteamericanas, organización de la defensa de Chihuahua y restablecimiento de la Constitución de 1824, adoptando el sistema de gobierno Federativo, Año de 1846; 31 ff. (Reel 5)
- Expediente 2197
  - Prisión y expatriación del General Mariano Patedes y Arrillaga, Año de 1846; (Págs. 1 a 46). (Reel 5)
  - Documentación relacionada con el movimiento político iniciado en la capital de la República el 4 de agosto de 1846, encargándose del Poder Ejecutivo el General José Mariano de Salas (Reel 5)
  - Partes del Gobernador y Comandante General de las Californias, dando cuenta de la invación de la Alta California por fuerzas norteamericanas, Año de 1846; (Págs. 603 a 622 y 656 a 673). 698 ff. (Reel 5)
- Expediente 2199
  - Correspondencia del Ministerio de Relaciones Exteriores, relacionada con la ocupación de las plazas de Monterrey, N.L. y Tampico, Tamps., por fuerzas norteamericanas (Reel 5-6)
  - Asuntos diversos de la Administración General de Correos, y de las Comandancias Generales del Sur, Michoacán, Oaxaca, Yucatán, Chiapas, Veracruz, Jalisco, Querétaro, Guanajuato, Zacatecas, Durango, Sinaloa, Chihuahua, y Nuevo México (Reel 5-6)
  - Informe de D. Ignacio Pérez, sobre la situación política y militar del Estado de Sonora, Año de 1846; (Págs. 68 a 72). (Reel 5-6)
  - Representación de Enrique E. Virmond, para que se le cubran los gastos que erogó, de acuerdo con el Coronel Ignacio Iniestra, en los preparativos para la expedición de California, Año de 1846; (Págs. 77 a 83 y 996 a 998). (Reel 5-6)
  - Proyecto de D. Carlos María Bustamenta para combatir la invasión norteamericana, (Pág. 125). (Reel 5-6)